【裁判字號】    97,交聲,1390
【裁判日期】    971217
【裁判案由】    聲明異議
【裁判全文】
臺灣彰化地方法院交通事件裁定        97年度交聲字第1390號
移送機關即
原處分機關  交通部公路總局臺中區監理所彰化監理站
異  議  人
即受處分人  進興企業社
法定代理人  甲○○
上列異議人即受處分人因違反道路交通管理處罰條例案件，對於
交通部公路總局臺中區監理所彰化監理站97年10月30日彰監四字
第裁64-I00000000號處分不服，聲明異議，本院裁定如下：
 主  文
異議駁回。
    理  由
一、原處分機關意旨略以：受處分人進興企業社所有7L-7361 號
    自用小貨車，於97年9 月18日12時03分許，在彰化市○○路
    與金馬路口，因「領有號牌未懸掛」違規，經彰化縣警察局
    依違反道路交通管理處罰條例第12條第1項第7款當場舉發。
    嗣受處分人於期限內到案申訴，本所遂於97年10月30日以彰
    監四字第裁64-I00000000 號裁決書處罰鍰新臺幣7,200元，
    並牌照吊銷；逾期則依裁決書處罰主文規定裁處等語。
二、聲明異議意旨略以：茲原車號7L-7361 號自用一般小貨車，
    於97年9月18日12時03分許，因「汽車領有號牌而未懸掛」
    之違規，為警方舉發。惟該車於當天出發工作前，貨車駕駛
    甲○○做各項車況檢查時尚有注意前後車牌有無懸掛妥適，
    一切就緒後，方才出車。嗣於車輛行駛彰化市○○路與金馬
    路路口處時，為警攔下並告知貨車後方未懸掛車牌並當場掣
    開罰單，駕駛甲○○隨即赴彰化市泰和派出所辦理車牌遺失
    報案事宜並於97 年9月19日至監理站辦理換牌手續。之所以
    車牌掉落乃因工作行經地區大多為建築工地，本多碰撞，況
    且該車牌懸掛處僅有一處固定車體，故遭碰撞而掉落之可能
    性極大，並非有意不懸掛車牌等語，為此聲明異議。
三、按汽車（包括機器腳踏車）已領有號牌而未懸掛者，處汽車
    所有人新臺幣三千六百元以上一萬零八百元以下罰鍰，並禁
    止其行駛；前項第七款之牌照吊銷之；汽車牌照包括號牌、
    行車執照，為行車之許可憑證；汽車號牌每車兩面，應正面
    懸掛於車輛前後端之明顯適當位置。道路交通管理處罰條例
    第12條第1項第7款、第2項與道路交通安全規則第11條第1項
    第1款及違反道路交通管理事件統一裁罰標準表皆有明文。
四、經查：本件受處分人進興企業社，其所有之車號7L-7361 號
    自用小貨車，於上開時、地，因領有號牌而未懸掛之違規事
    實，為員警當場舉發，經掣開違規通知單移送等情，非但為
    受處分人於異議狀所不爭執，並有前揭舉發通知單、裁決書
    等在卷可稽。雖受處分人以上開情詞置辯，惟經本院審酌卷
    附之相關資料得知，本案舉發員警於違規時地，執行交通稽
    查勤務時，發現一部車牌7L-7361 號自用小貨車，後方未懸
    掛車牌行駛，即攔停稽查，經查核駕行照資料無誤後告知違
    規事項，並依違規事實「領有號牌未懸掛」舉發，依法舉發
    無誤，此有原舉發機關97年10月23日之書函在卷可憑。本院
    經查無任何證據足資證明執勤警員有捏造事實、違法取締之
    情事，則執勤警員本其維護交通秩序、安全職責所為之當場
    舉發，自應受到合法、正確之推定。本件受處分人徒以車牌
    係於行駛中掉落或工作搬運建築材料時遭碰撞所致，伊非故
    意違規云云抗辯，尚無可採。受處分人於行駛該車前既已知
    悉其該車車牌懸掛處並非牢固，於路況不佳時容易自行掉落
    之情形下，仍未善盡前揭注意義務而行駛道路，遭警依法舉
    發，應無違誤，是受處分人前開違規之事實，足堪認定。受
    處分人指摘原處分不當，尚屬無據。從而，原處分機關據以
    援引上開規定，裁處罰鍰新臺幣7,200元整，並牌照吊銷，
    逾期則依裁決書處罰主文規定處罰，並無不當，本件聲明異
    議為無理由，應予駁回。
五、據上論斷，應依道路交通管理處罰條例第87 條第2項，道路
    交通案件處理辦法第19條，裁定如主文。
中    華    民    國    97    年    12    月    17    日
                  交通法庭        法  官  吳俊螢
以上正本證明與原本無異。
如不服本裁定，應於裁定送達後五日內，向本院提出抗告狀（須
附繕本）。
中    華    民    國    97    年    12    月    17    日
                                  書記官  林怡吟


司法院資訊處製作；財團法人民間司法改革基金會備份。
